臺灣新竹地方法院刑事判決　　　　　　　　　　　　　九十一年度易字第一五號
　　公　訴　人　臺灣新竹地方法院檢察署檢察官
　　被　　　告　丙○○
右列被告因公共危險等案件，經檢察官提起公訴（八十九年度偵字第五七七０號），
本院判決如左：
    主  文
丙○○服用安眠藥，不能安全駕駛動力交通工具而駕駛，累犯，處有期徒刑參月，如
易科罰金，以參佰元折算壹日。又於公務員依法執行職務時，施強暴，累犯，處有期
徒刑伍月，如易科罰金，以參佰元折算壹日。應執行有期徒刑柒月，如易科罰金，以
參佰元折算壹日。
    事  實
一、丙○○曾於民國八十六年間，因傷害案件，經臺灣板橋地方法院判處有期徒刑四
    月確定，於八十六年十一月十日易科罰金執行完畢，猶不知悔改，於八十九年十
    月八日晚間九時許，將車號三Ｆ—五一二七號自小客車停放於新竹縣湖口鄉○○
    村○○路四二八巷附近後，在車內服用三十顆安眠藥，明知服用安眠藥物後在數
    小時內，因藥物效力作用會造成服用者昏沈、嗜睡及意識力無法集中等不能安全
    駕駛交通工具之狀態，仍於翌日即十月九日清晨五時許，駕駛上開自小客車，行
    經新竹縣湖口鄉○○村○○路○段四二八巷二弄巷道間，因駕車失控連續擦撞乙
    ○○○停放在該處路旁車號ＫＹ─六三六九號自小客車、甲○○停放在該處路旁
    車號Ｒ四─九三八０號自小客車及同弄二八號住宅之鐵柵門，嗣經警據報將丙○
    ○帶回新竹縣警察局竹北分局湖口分駐所製作筆錄，詎料丙○○於當日早上八時
    許，另基於妨害公務之犯意，竟以持分駐所內椅子攻擊之方式，對依法執行職務
    之警員丁○○施強暴行為，妨害丁○○警察職務之執行，丁○○因而受有右胸瘀
    血、右手臂挫傷之傷害，制服上之階級章亦因丙○○之攻擊而斷裂（毀損及傷害
    部分未據告訴）。
二、案經新竹縣警察局竹北分局報請臺灣新竹地方法院檢察署檢察官偵查起訴。
    理  由
一、訊據被告丙○○坦承於右揭時地服用安眠藥三十顆後仍駕車等情，且被告於駕車
    後連續擦撞二輛自小客車及路旁住家鐵柵門之事實，亦經證人乙○○○、甲○○
    證述甚明，並有車損照片六幀、鐵柵門受損照片二幀附卷可參，足認被告服用安
    眠藥後，已經達到不能安全駕駛交通工具之狀態，否則即無可能連續擦撞停放於
    路邊之車輛與住宅之鐵柵門。被告雖表示無法確定是否曾攻擊警員丁○○，並辯
    稱已沒有記憶等語，惟查，此部分之事實業據證人丁○○於偵訊中證述明確，並
    有公務報告、天主教湖口仁慈醫院八十九年十月九日出具之診斷證明書各一份及
    現場照片二幀可資佐證，被告空言否認，顯無足採。本件事證明確，被告犯行洵
    堪認定，應依法論科。
二、核被告丙○○所為係犯刑法第一百八十五條之三服用藥物不能安全駕駛動力交通
    工具而駕駛罪及同法第一百三十五條第一項之對於公務員依法執行職務時施強暴
    罪。被告所犯上開二罪，犯意各別，罪名不同，應分論併罰。又被告曾因傷害案
    件，經臺灣板橋地方法院判處有期徒刑四月確定，並於八十六年十一月十日執行
    完畢，有臺灣新竹地法院檢察署刑案資料查註紀錄表及臺灣高等法院被告前案紀
    錄表各一份在卷可稽，其於刑之執行完畢後五年內再犯本件有期徒刑以上之罪，
    為累犯，應加重其刑。公訴人雖認被告係於八十九年十月九日清晨五時許因施用
    第二級毒品安非他命而處於不能安全駕駛交通工具之狀態，並以尿液檢驗報告作
    為佐證，然被告堅決否認曾於駕車前施用第二級毒品安非他命，辯稱係於八十九
    年十月七日所施用，按「甲基安非他命經口服後約百分之七十於二十四小時內自
    尿液中排出，約百分之九十於九十六小時內自尿液中排出；‧‧‧甲基安非他命
    之檢出與其投與方式、投與量、個人體質、採尿時間及檢測儀器之精密度等諸多
    因素有關，因此僅憑尿液中呈安非他命陽性反應，並無法確實推算吸食時間距採
    集時間之長短，惟依上述資料推斷，最長不可能超過四日」，有行政院衛生署藥
    物食品檢驗局八十一年二月八日（八一）藥檢壹字第００一一五六號函一紙附卷
    可參，是依上開說明，前述尿液檢驗報告僅可證明被告於八十九年十月九日上午
    八時許回溯前九十六小時內之某時，施用第二級毒品安非他命之犯行，尚無法認
    定被告係因在駕車前施用第二級毒品安非他命而處於不能安全駕駛之狀態，亦即
    ，尚無法證明被告處於不能安全駕駛交通工具之狀態與施用第二級毒品有因果關
    係存在，被告應係服用三十顆安眠藥後，始造成昏沈、嗜睡及意識力無法集中等
    不能安全駕駛交通工具之狀態，併此敘明。再按被告犯罪後，刑法第四十一條業
    已修正為「犯最重本刑為五年以下有期徒刑以下之罪，而受六個月以下有期徒刑
    或拘役之宣告，因身體、教育、職業、家庭之關係或其他正當事由，執行顯有困
    難者，得以一元以上三元以下折算一日，易科罰金。但確定因不執行所宣告之刑
    ，難收矯正之效，或難以維持法秩序者，不在此限。併合處罰之數罪，均有前項
    情形，其應執行之刑逾六月者，亦同」，於九十年一月十日公布，同年一月十二
    日施行，並無不利於被告，依刑法第二條第一項前段規定，即應適用修正後刑法
    第四十一條第一項前段及第二項之規定。爰審酌被告在服用安眠藥高達三十顆之
    情況下仍貿然駕車行駛，置公眾往來之安全於不顧，並施強暴於執勤員警，公然
    挑戰公權力，及犯最後坦承部分犯行等一切情況，分別量處如主文所示之刑，並
    均諭知易科罰金之折算標準，且定其應執行刑，及諭知易科罰金之折算標準，以
    資懲儆。
據上論斷，應依刑事訴訟法第二百九十九條第一項前段，刑法第二條第一項前段、第
一百八十五條之三、第一百三十五條第一項、第四十七條、第四十一條第一項、第二
項、第五十一條第五款，罰金罰鍰提高標準條例第一條前段、第二條，判決如主文。
本案經檢察官吳金棟到庭執行職務
中    華    民    國      九十一   年      二      月      二十七      日
                         臺灣新竹地方法院刑事第二庭
                                          法  官  雷  雅  雯
右正本證明與原本無異。
如不服本判決，應於判決送達後十日內向本院提出上訴狀( 應附繕本 )，上訴於
臺灣高等法院。
                                          書記官  汪  淑  菁
中    華    民    國      九十一   年      二      月      二十七      日
附錄本判決論罪科刑法條：
刑法第一百三十五條第一項
對於公務員依法執行職務時，施強暴脅迫者，處三年以下有期徒刑、拘役或三百元以
下罰金。
刑法第一百八十五條之三服用毒品、麻醉藥品、酒類或其他相類之物，不能安全駕駛
動力交通工具而駕駛者，處一年以下有期徒刑、拘役或三萬元以下罰金。
